【裁判字號】    99,交簡再,1
【裁判日期】    990426
【裁判案由】    公共危險
【裁判全文】
臺灣桃園地方法院刑事判決             99年度交簡再字第1號
公  訴  人  臺灣桃園地方法院檢察署檢察官
再審被  告  甲○○
上列再審被告因公共危險案件，經檢察官聲請簡易判決處刑（93
年度偵字第16724 號），本院前以93年度壢交簡字第1732號判決
確定後，檢察官聲請再審（98年度執聲再字第2 號）且對本院98
年度壢聲簡再字第1 號裁定提起抗告，嗣經本院合議庭以98年度
交簡抗字第1 號裁定撤銷發回，再經本院更為裁定而以98年度壢
聲簡再更字第1 號裁定准予開始再審確定，茲應改依通常程序審
理並判決如下：
    主  文
甲○○無罪。
    理  由
壹、公訴意旨略以：被告甲○○於民國93年10月9 日中午，在苗
    栗縣西湖鄉胡東村10鄰4 號親戚家中飲用維士比藥酒約半瓶
    後，已達不能安全駕駛動力交通工具之狀態下，仍駕駛車牌
    二八二九─FP自用小客車返家。於同日下午3 時19分許，行
    經桃園縣龍潭鄉○○道三號高速公路北向72公里處，為警查
    獲，經執勤員警測得吐氣所含酒精濃度為0.93MG/L，因認被
    告甲○○涉犯刑法第185條之3之違背安全駕駛罪嫌等語。
貳、程序部分：
一、本院於93年12月17日所為之93年度壢交簡字第1732號確定判
    決，嗣經以98度壢聲簡再更字第1 號裁定開始再審確定後，
    原判決已失其效力，是以本件係就臺灣桃園地方法院檢察署
    檢察官93年度偵字第16724 號聲請簡易判決處刑書所指被告
    之犯罪事實，更為審判。其次，本件原固係聲請簡易判決處
    刑，惟既屬判決確定後復經裁定開始再審而更為審判，依刑
    事訴訟法第436 條「開始再審之裁定確定後，法院應依其審
    級之通常程序，更為審判」之規定，自應改適用通常程序審
    判之。
二、本件係自稱為「甲○○」之人因酒醉駕車於93年10月9 日下
    午下午3 時19分許，在桃園縣龍潭鄉○○道3 號高速公路北
    向72公里處，為警攔檢查獲並執「甲○○」之名應警詢問，
    警方亦以涉嫌人為「甲○○」之名義移送臺灣桃園地方法院
    檢察署檢察官偵查，嗣該署承辦檢察官未予傳喚，即逕就姓
    名為「甲○○」者及其年籍資料，以93年度偵字第16724 號
    案向本院聲請簡易判決處刑，前並經本院分93年度壢交簡字
    第1732號公共危險案件審理等情，此經本院核閱本院93年度
    壢交簡字第1732號案全案卷宗無訛，職是，本件為警查獲之
    行為人僅於警詢時以「甲○○」之名應詢，不曾在偵查中到
    庭接受檢察官之訊問，是該行為人既未經檢察官親自對之實
    施偵查作為，則檢察官對被告其「人」為孰，並非親見，因
    之，檢察官認定被告之依據，當僅但憑警方移送書之記載，
    而該移送書既載明為「甲○○」並經檢察官如是記載於聲請
    簡易判決處刑書上，自應認檢察官聲請處刑之對象即本案被
    告確係「甲○○」本人無疑。
三、被告甲○○經合法傳喚無正當理由不到庭，惟基於後述之理
    由，本院認係應諭知無罪之案件，依刑事訴訟法第306 條規
    定，爰不待其陳述逕行判決。
貳、實體部分：
一、按犯罪事實應依證據認定之，無證據不得認定犯罪事實，又
    不能證明被告犯罪者，應諭知無罪之判決，刑事訴訟法第15
    4 條第2 項、第301 第1 項分別定有明文。被告甲○○未於
    審判期日到庭，惟據其前向檢察官出具之書狀係辯稱：「本
    人甲○○被傅龍金冒名酒駕被罰（新台幣）60,000元」等語
    。
二、檢察官之認被告甲○○涉犯刑法第185 條之3 之服用酒類不
    能安全駕駛動力交通工具而駕駛罪嫌，無非以「甲○○」於
    93年10月9 日警詢時之自白為其主要論據，然查，傅龍金因
    涉另案而於偵查中由台灣台北地方法院檢察署檢察官將傅龍
    金於該案偵查中當庭捺按之指印送請比對結果，認之係與93
    年10月9 日警方所捺送存檔之涉犯本件公共危險案件者「甲
    ○○」之指紋相符，有內政部警政署刑事警察局95年8 月18
    日刑紋字第0950123075號鑑驗書影本1 份在卷可按，稽此可
    徵本件犯罪人實為「傅龍金」而非「甲○○」甚明，此外復
    查無其他積極證據可憑認被告甲○○有如檢察官所指之本件
    犯行，揆之前揭法條說明，自屬不能證明被告犯罪而應為無
    罪之諭知。
據上論斷，應依刑事訴訟法第436 條、第301 條第1 項、第306
條，判決如主文。
本案經檢察官黃怡菁到庭執行職務。
中    華    民    國    99    年    4     月    26    日
                  交通法庭  法  官  蔡榮澤
以上正本證明與原本無異。
如不服本判決應於收受判決後10日內向本院提出上訴書狀，並應
敘述具體理由。其未敘述上訴理由者，應於上訴期間屆滿後20日
內向本院補提理由書（均須按他造當事人之人數附繕本）「切勿
逕送上級法院」。
                            書記官  楊美慧
中    華    民    國    99    年    4     月    26    日

司法院資訊處製作；財團法人民間司法改革基金會備份。
